臺灣桃園地方法院刑事判決
111年度易字第677號
公  訴  人  臺灣桃園地方檢察署檢察官 
被      告  張志偉



上列被告因竊盜案件，經檢察官聲請簡易判決處刑（111年度偵
字第22924號），本院認本件不宜行簡易程序行改以通常程序審
理，復被告於準備程序時就被訴事實為有罪之陳述，經本院告知
簡式審判程序意旨，並聽取當事人意見後，裁定依簡式審判程序
審理，判決如下：
    主  文
張志偉犯攜帶兇器竊盜罪，共貳罪，各處有期徒刑陸月，如易科
罰金，均以新臺幣壹仟元折算壹日。應執行有期徒刑柒月，如易
科罰金，以新臺幣壹仟元折算壹日。
扣案如附表一所示之物沒收。未扣案如附表二所示之物沒收，如
全部或一部不能沒收或不宜執行沒收時，均追徵其價額。
    事實及理由
一、按刑事訴訟法第273 條之1 第1 項規定除被告所犯為死刑、
    無期徒刑、最輕本刑為3 年以上有期徒刑之罪或高等法院管
    轄第一審案件者外，於審判期日前之準備程序進行中，被告
    先就被訴事實為有罪之陳述時，審判長得告知被告簡式審判
    程序之旨，並聽取當事人、代理人、辯護人及輔佐人之意見
    後，裁定進行簡式審判程序。經查，本件被告張志偉經檢察
    官以111年度偵字第22924 號聲請簡易判決處刑之竊盜罪，
    經本院改行通常程序後，非前開不得進行簡式審判程序之案
    件，經被告就被訴事實為有罪之陳述，且經本院告知被告簡
    式審判程序之旨，聽取被告及檢察官之意見後，爰依上開刑
    事訴訟法第273 條之1 第1 項之規定裁定進行簡式審判程序
    ，合先敘明。
二、本件犯罪事實及證據，除證據部分補充「被告張志偉於本院
    審理時之自白」外，餘均引用檢察官起訴書之記載（如附件
    ）。
三、論罪科刑：
　㈠核被告張志偉如附件聲請簡易判決處刑書犯罪事實欄一所載
    之犯行，分別係犯刑法第321 條第1 項第3款之攜帶兇器竊
    盜罪。被告所犯上開二罪，犯意各別，行為互殊，應予分論
    併罰。
　㈡被告前因施用毒品案件等案件，經本院以108 年度聲字第371
    9號裁定應執行有期徒刑5月確定，於109 年1 月31日執行完
    畢乙節，有臺灣高等法院被告前案紀錄表在卷可查，是被告
    前受有期徒刑執行完畢後，5 年內故意再犯本件有期徒刑以
    上之罪，固依刑法第47條第1 項規定之累犯要件，然就此部
    分檢察官未主張被告構成累犯及其應加重其刑之事項，依最
    高法院刑事大法庭110年度台上大字第5660號裁定意旨，本
    院認被告此部分前科素行僅須依刑法第57條第5款規定於量
    刑時予以審酌即可，附此敘明。
　㈢爰審酌被告正值青壯，竟不思循正當途徑賺取金錢牟取財物
    ，而為犯本案2 次竊盜犯行，造成各告訴人之財產受損，所
    為實非可取，兼衡被告素行、智識程度、家庭經濟狀況、犯
    罪之動機、目的、手段，被告坦承犯行之犯後態度、其所竊
    取物品之價值及迄今仍未賠償告訴人損失等一切情狀，各量
    處如主文所示之刑，並均諭知易科罰金之折算標準，及定其
    應執行之刑暨易科罰金之折算標準。 
四、沒收部分：
　㈠扣案如附表一所示之物，均為被告所有，且分別為犯本案2次
    加重竊盜犯行所用之物，有被告警詢筆錄、刑案現場照片在
    卷可佐（見偵卷第11至12、45頁），爰依刑法第38條第2 項
    前段予以宣告沒收。
　㈡扣案如附表二所示之物，均為被告犯本案犯行之犯罪所得，
    且未分別歸還告訴人邱瀚承、陳宇桓，自應依刑法第38條之
    1 第1 項前段及第3 項規定宣告沒收，並於全部或一部不能
    沒收或不宜執行沒收時，追徵其價額。
據上論斷，應依刑事訴訟法第273 條之1 第1 項、第299 條第1
項前段、第310 條之2 、第454 條第2 項，刑法第321 條第1 項
第3 款、第38條第2項、第38條之1 第1 項前段、第3 項，判決
如主文。
本案經檢察官張羽忻聲請以簡易判決處刑，檢察官蕭佩珊到庭執
行職務。　
中　　華　　民　　國　　111 　年　　11　　月　　30　　日
            刑事第九庭    法　官　謝承益
以上正本證明與原本無異。
如不服本判決應於收受判決後20日內向本院提出上訴書狀，並應
敘述具體理由。其未敘述上訴理由者，應於上訴期間屆滿後20日
內向本院補提理由書(均須按他造當事人之人數附繕本)「切勿逕
送上級法院」。 
　　　　　　　　　　　　　書記官　莊佳蓁
中　　華　　民　　國　　111 　年　　12　　月　　2 　　日
　　　　　 
附錄本案論罪科刑依據之法條：
中華民國刑法第321條：
犯前條第1 項、第2 項之罪而有下列情形之一者，處6 月以上5
年以下有期徒刑，得併科50萬元以下罰金：
一、侵入住宅或有人居住之建築物、船艦或隱匿其內而犯之。
二、毀越門窗、牆垣或其他安全設備而犯之。
三、攜帶兇器而犯之。
四、結夥三人以上而犯之。
五、乘火災、水災或其他災害之際而犯之。
六、在車站、港埠、航空站或其他供水、陸、空公眾運輸之舟、
    車、航空機內而犯之。
前項之未遂犯罰之。



附件：
臺灣桃園地方檢察署檢察官聲請簡易判決處刑書
                                    111年度偵字第22924號
　　被　　　告　張志偉　男　42歲（民國00年0月00日生）
　　　　　　　　　　　　住○○市○○區○○○路000巷0弄0
                          號
　　　　　　　　　　　　居桃園市○鎮區○○路000巷00號6樓
　　　　　　　　　　　　國民身分證統一編號：Z000000000號
上列被告因竊盜案件，業經偵查終結，認為宜以簡易判決處刑，
茲將犯罪事實及證據並所犯法條分敘如下：
　　　　犯罪事實
一、張志偉意圖為自己不法之所有，基於竊盜之犯意，於民國11
    1年3月17日22時45分，駕駛車牌號碼0000-00號自用小客車
    ，前往桃園市○○區○○路○段○○○街○0地號:新鼻段176號)工地
    ，持客觀上得供兇器使用之剪線鉗及活動板手等物，乘無人
    注意之際由圍籬縫隙進入工地，竊取邱瀚承所管領台電引進
    線4條長共約50米（價值共約新臺幣【下同】5萬元），復於
    翌日即111年3月18日5時許，駕駛相同交通工具，至桃園市○
    ○區○○○路000號同一工地，以相同手法，竊取陳宇桓上址之
    控制電纜線1包、8平方50米電纜線1條、5平方50米電纜線1
    條及電纜線4條長共約200米（價值約8萬元），得手後旋即
    逃逸而離去。
二、案經邱瀚承、陳宇桓訴由桃園市政府警察局蘆竹分局報告偵
    辦。
　　　　證據並所犯法條
一、證據：
（一）被告張志偉於警詢時之供詞，詢據張志瑋坦承上情不諱。
（二）告訴人邱瀚承警詢時之指述。
（三）告訴人陳宇桓警詢時之證詞。
（四）車輛詳細資料報表1份。
 (五)現場照片36幀。
二、所犯法條：核被告所為，係犯刑法第321條第1項第3款之攜
    帶凶器加重竊盜罪嫌。
三、依刑事訴訟法第451條第1項聲請逕以簡易判決處刑。
　　此　致
臺灣桃園地方法院
中　　華　　民　　國　 111　　年　　6 　　月　　20  　日
　　　　　　　　　　　　　　　檢　察　官  張羽忻
本件證明與原本無異　　　　　　　　　　　　　　　　　　　
中    華  　民　  國   111  　年　  7     月    11    日
                              書  記  官  蔡瀠萱     
附記事項：
本件係依刑事訴訟法簡易程序辦理，法院簡易庭得不傳喚被告、
輔佐人、告訴人、告發人等出庭即以簡易判決處刑；被告、被害
人、告訴人等對告訴乃論案件如已達成民事和解而要撤回告訴或
對非告訴乃論案件認有受傳喚到庭陳述意見之必要時，請即另以
書狀向簡易法庭陳述或請求傳訊。  
附錄所犯法條：
中華民國刑法第321條
（加重竊盜罪）
犯竊盜罪而有下列情形之一者，處 6 月以上、5 年以下有期徒
刑，得併科新臺幣 10 萬元以下罰金：
一、侵入住宅或有人居住之建築物、船艦或隱匿其內而犯之者。
二、毀越門扇、牆垣或其他安全設備而犯之者。
三、攜帶兇器而犯之者。
四、結夥三人以上而犯之者。
五、乘火災、水災或其他災害之際而犯之者。
六、在車站、埠頭、航空站或其他供水、陸、空公眾運輸之舟、
    車、航空機內而犯之者。
前項之未遂犯罰之。
附表一
編號 物品 備註  １ 剪線鉗1把 均為被告犯本案犯行所用之物  ２ 活動板手1把  
附表二
編號 告訴人 犯罪所得 備註  １ 邱瀚承 台電引進線4條共長約50米 價值新臺幣（下同）5萬元。  ２ 陳宇桓 (1)控制電纜線1包 (2)8平方50米電纜線1條 (3)5平方50米電纜線1條 (4)電纜線4條 共約200米，總價值8萬元。